臺灣基隆地方法院民事裁定　　　　　 100年度消債清字第26號
聲　請　人　鄒鄭彥琳
即　債務人
上列當事人因消費者債務清理事件聲請清算，本院裁定如下：
    主  文
債務人鄒鄭彥琳自中華民國一○○年十二月二十八日下午五時起
開始清算程序。
命司法事務官進行本件清算程序。
    理  由
一、按更生方案未依消費者債務清理條例第59條、第60條規定可
    決時，除有該條例第64條規定之情形外，法院應以裁定開始
    清算程序，同條例第61條定有明文。又法院開始清算程序之
    裁定，應載明其年、月、日、時，並即時發生效力；法院裁
    定開始清算程序後，得命司法事務官進行清算程序，同條例
    第83條第1 項、第16條第1 項前段亦分別定有明文。
二、經查：
  (一)本件債務人聲請更生，前經本院以100 年度消債更字第11號
    裁定開始更生程序，惟債務人於民國100 年8 月8 日及同年
    月26日所提之更生方案（即分96期，以1 個月為1 期，每期
    清償新臺幣（下同）10,000元，清償總金額為960,000 元）
    ，經全體債權人均具狀表示不同意，而未能獲得債權人會議
    之可決。
  (二)債務人既已負債無力清償，則其日常生活支出自應受到相當
    之限制，而內政部所公告100 年度臺灣省基隆地區最低生活
    費用每人每月10,244元，係按照政府最近一年平均每人消費
    支出，包括食品費、衣著鞋襪費、房租水電費、家居管理費
    、醫療保健費、交通通訊費、娛樂教育費及雜項支出之60％
    訂定，已足以維持符合人性尊嚴之基本生活所需，故債務人
    之生活必要支出應以每月10,244元加以計算，較為適當。
  (三)債務人之2 名未成年子女，係依附父母生活，生活費用能獲
    得相當之減省，以每月10,244元計算未成年子女之扶養費用
    ，並無不敷開銷之虞。又此部分扶養費用，應由債務人及其
    配偶各負擔二分之一，債務人雖主張其配偶有大筆負債，僅
    能負擔部分開銷云云，然其配偶縱有負債，亦不能豁免對於
    未成年子女之扶養義務，而轉嫁由本件之債權人負擔，故依
    此計算，債務人應負擔之扶養費應為每月10,244元（計算式
    ：10,244元×2人×1/2＝10,244元）。
  (四)債務人陳報其每月實際領取之薪資約為36,000元（見本院10
    0 年度司執消債更字第11號卷第300 頁），則扣除其自身生
    活所需及未成年子女之扶養費後，其每月尚有15,512元（計
    算式：36,000元－10,244元－10,244元＝15,512元）可供清
    償債務，然債務人每月僅願意清償10,000元，而不願再提高
    每期還款金額，此有本院司法事務官詢問筆錄附卷可稽（本
    院100 年度司執消債更字第11號卷第307 頁），自難認債務
    人已盡最大還款誠意或其提出之更生方案條件公允，要無消
    費者債務清理條例第64條第1 項規定之適用。
三、綜上所述，本件債務人所提之更生方案未能依消費者債務清
    理條例第59條、第60條規定經債權人會議可決，亦未符合同
    條例第64條第1 項所定得由法院依職權以裁定認可更生方案
    之要件，本院自應依同條例第61條規定，裁定開始清算程序
    ，並命司法事務官進行本件清算程序。
中    華    民    國   100    年    12    月    28    日
                  民事庭法  官  陳怡安
以上正本係照原本作成。
本件不得抗告。
中    華    民    國   100    年    12    月    28    日
                        書記官  王鵬勝